# 【CAS9-CAS9-应付职工薪酬之劳务派遣‘职工的判断’】

提问人：jdm0109 时间：2020-11-06 10:46:09
瑞华研究2010~2019中：
问题1-4-8（企业对劳务派遣人员薪酬的核算和列报）
1 、对于外派劳务人员相关费用，企业应根据是否具备对这些劳务人员的工作分配、业绩考核和报酬决定、奖惩、辞退等实质性的管理权力，这些人员所从事的工作内容与本企业正式职工是否存在实质性差异等因素，分析这些劳务人员在经济实质上是否属于《企业会计准则第 9 号——职工薪酬》所定义的“职工”。如果属于“职工”的，则其报酬（扣除可以明确识别和确定的工具使用费、劳务派遣机构管理费等不属于劳动报酬的部分）属于职工薪酬的范畴，作为短期职工薪酬进行核算。
2 、但是即使这些人在会计意义上属于本企业的“职工”，其相关薪酬费用也是在“应付职工薪酬”科目下单独设置“劳务派遣人员费用”或类似明细科目进行核算，不纳入工资总额统计，不作为计提职工福利费、工会经费和职工教育经费的基数。
3 、但在企业所得税税务处理方面，根据《国家税务总局关于企业所得税应纳税所得额若干税务处理问题的公告》
（国家税务总局公告[2012]15 号）第一条规定，“ 企业因雇用季节工、临时工、实习生、返聘离退休人员以及接受外部劳务派遣用工所实际发生的费用，应区分为工资薪金支出和职工福利费支出，并按《企业所得税法》规定在企业所得税前扣除。其中属于工资薪金支出的，准予计入企业工资薪金总额的基数，作为计算其他各项相关费用扣除的依据。
。。。。。。。。。。。。。。。
对于以上问题的疑问：
（ 1 ）“1”中已明确劳务派遣符合条件时，应作为“职工”，为何“2”中依然不作为“职工薪酬”，不纳入工资总额？那么作为职工核算的意思是什么？
（ 2 ）“3”中，针对“季节工、临时工......”这些按照会计的说法，很大一部分可以划分为公司的职工，那么都是工资薪金支出，与上述“2”中“不纳入工资总额统计......”实则矛盾。
@chenyiwei

回答人：chenyiwei
会计上的“职工”定义的原则是“实质重于形式”。但“工资总额”是统计上的概念，其相关规定是国家统计局在上世纪90 年代发布的一些文件，例如《关于工资总额组成的规定》（ 1990 年国家统计局 1 号令）、“国家统计局《关于工资总额组成的规定》若干具体范围的解释”（也是 1990 年内发布的文件，具体文号不可考）等。当时尚无劳务派遣之类用工形式，自然也就不会对劳务人员工资是否应纳入工资总额作出规定。